# 关于安全生产费

提问人：lucyzhao 时间：2011-08-22 11:37:42
有两个小问题请教陈版，一是高危行业按规定提取的安全生产费，在所有者权益列示，企业改制时，能否作为净资产参与折股？二是根据《国家税务总局关于煤矿企业维简费和高危行业企业安全生产费用企业所得税税前扣除问题的公告》，企业提取安全生产费未使用时，如果预计将来有足够的应纳税所得，能否计递延所得税资产？谢谢！

回答人：chenyiwei
回复 lucyzhao 的帖子
这两个问题以前都讨论过，你可以搜索一下之前的讨论。
1 、专项储备虽然是净资产项目，但不参与整体变更时的折股。 2 、计提尚未使用的专项储备余额不能确认递延所得税资产。